臺灣高等法院臺南分院刑事判決　　　　　九十年度交上易字第一九三九號　Ａ
　　　上　訴　人　臺灣臺南地方法院檢察署檢察官
　　　被　　　告　甲　○　○
右上訴人因被告過失傷害案件，不服臺灣臺南地方法院九十年度交易字第四二二號中
華民國九十年十月二十五日第一審判決（起訴案號：臺灣臺南地方法院檢察署九十年
度營偵字第一三四二號），提起上訴，本院判決如左：
      主      文
上訴駁回。
      事      實
一、甲○○於民國（下同）九十年四月二十一日下午八時二十分許，駕駛車牌號碼N6
    ／五一七二號自用小客車，沿台南縣台十九線中央公路，由南往北方向行駛，途
    經台南縣鹽水鎮舊營里台十九線一○二公里又三百公尺處，理應注意汽車在同一
    車道行駛時，除超越前車外，後車與前車之間應保持隨時可以煞停之距離、車輛
    行駛時，駕駛人應注意車前狀況，隨時採取必要之安全措施及汽車行駛在市區道
    路，時速不得超過四十公里；在郊外道路時速不得超過六十公里。而依當時情形
    ，又無不能注意之情事，竟疏於注意，於通過上開路段時，貿然加速行駛，未留
    意車輛，適同一時、地，由李乙○○所駕駛車牌號碼TM／九三四三號自小貨車後
    載李易珊、李明純、李尚鴻，由同方向行駛，亦應注意在快慢車道間變換車道時
    ，應注意安全距離，而依當時情形，又無不能注意之情事，竟疏於注意，於通過
    上開路段時，仍貿然變換車道，由於雙方有上述之疏失，甲○○見李乙○○所駕
    駛之前揭車時，避煞皆已不及，遂自後追撞李乙○○所駕駛之前揭車，致李乙○
    ○受有胸部挫傷；李易珊受有頭部外傷等傷害；李明純受有頭部外傷等傷害；李
    尚鴻受有左臂等處擦傷等傷害。被告於案發後經由其父李水霖以電話向警方自首
    接受裁判。
二、案經李乙○○、李易珊、李明純、李尚鴻四人訴由台南縣警察局新營分局報告台
    灣台南地方法院檢察署檢察官偵查起訴。
      理      由
一、訊據被告甲○○於原審及本院審理中對於右開時、地發生車禍肇事致李乙○○等
    四人受傷之事實除辯稱被害人係在伊車旁且突然轉向外餘均坦承不諱，並據被告
    於警訊及偵查中自白不諱，核與告訴人等四人指訴之情節相符，並有道路交通事
    故調查報告表一紙及診斷證明書四紙附卷可稽。按汽車在行駛時，除超越前車外
    ，後車與前車之間應保持隨時可以煞停之距離、車輛行駛時，駕駛人應注意車前
    狀況，隨時採取必要之安全措施及汽車行駛在市區道路，時速不得超過四十公里
    ；在郊外道路時速不得超過六十公里，道路交通安全規則第九十三條第一項第一
    款、第九十四條第一項、第三項分別定有明文。被告駕車自應注意上述道路交通
    安全規定，且依當時路狀，又無不能注意之情形，竟疏不注意為之，以致肇事，
    致告訴人等四人受傷，被告應有過失，本件經送台灣省台南區車輛行車事故鑑定
    委員會鑑定結果，亦同此見解，有該會90.9.14南鑑字第901067 號函及鑑定書在
    卷可參。雖本件告訴人李乙○○變換車道未注意安全距離，與有過失，然仍不能
    因告訴人李乙○○之過失，而解免被告之罪責。且被告過失駕駛行為，核與告訴
    人等四人之受傷間，具有相當因果關係，事證明確，被告過失傷害犯行堪予認定
    。
二、核被告甲○○所為係犯刑法第二百八十四條第一項前段之罪。被告以一行為，同
    時致四人於傷，同時侵害數法益，屬一行為觸犯數罪名之想像競合犯，應依刑法
    第五十五條前段規定，從一重之罪責論處。又被告於犯罪被發覺前自首接受裁判
    ，有警訊筆錄可憑，應依法減輕其刑。
三、原審援引刑事訴訟法第二百九十九條第一項前段、刑法第二百八十四條第一項前
    段、第六十二條前段、第四十一條第一項前段、第五十五條前段、罰金罰鍰提高
    標準條例第一條前段、第二條之規定，並參酌被告係自首及過失之程度、被害人
    乙○○與有過失、犯罪所生之危害及犯罪後尚未賠償被害人之態度等一切情狀，
    量處有期徒刑參月，併諭知易科罰金之折算標準，以資懲儆。本院經核其認事用
    法，均無不當，量刑亦稱妥適。檢察官依告訴人之請求上訴，指摘原判決量刑過
    輕不當，為無理由，應予駁回。
據上論斷，應依刑事訴訟法第三百六十八條，判決如主文。
本案經檢察官楊治宇到庭執行職務。
中    華    民    國      九十一      年      一      月        二      日
                                  臺灣高等法院臺南分院刑事第六庭
                                      審判長法官  楊    明    章
                                            法官  戴    勝    利
                                            法官  顏    基    典
右正本證明與原本無異。
不得上訴。
                                      法院書記官  呂    嘉    文
中    華    民    國      九十一      年      一      月      四        日
附錄本判決論罪科刑法條：
刑法第二百八十四條第一項前段條文：
因過失傷害人者，處六月以下有期徒刑、拘役或五百元以下罰金。
